【裁判字號】    89,易,195
【裁判日期】    900404
【裁判案由】    違反著作權法
【裁判全文】
臺灣臺南地方法院刑事判決                          八十九年度易字第一九五號
    公  訴  人  臺灣台南地方法院檢察署檢察官
    被      告  丁○○
右列被告因違反著作權法案件，經檢察官提起公訴（八十八年度偵字第一三五一九號
），本院判決如左：
    主  文
丁○○明知為侵害著作權之物意圖散布而陳列，累犯，處有期徒刑陸月，如易科罰金
，以參佰元折算壹日。
扣案音樂光碟參片、音樂帶捌捲均沒收。
    事  實
一、丁○○曾因違反毒品危害防制條例案件，於民國八十八年間經台灣板橋地方法院
    判處有期徒刑六月確定，於八十八年八月九日以易科罰金執行完畢；另於八十八
    年間曾因違反著作權法案件，經台灣高等法院台南分院判處有期徒刑四月確定，
    於八十八年八月二十六日以易科罰金執行完畢，猶不知悔悟，明知自己所販售含
    有「痴痴地等」、「天涯歌女」、「第二春」、「心心相印」等四首歌曲之錄音
    帶及音樂光碟係侵害著作權盜拷燒錄自創世季企業有限公司（下稱創世季公司）
    擁有著作權之歌曲，竟於八十八年十月二十九日，在台南市○○路○段成功夜市
    內，意圖散布而陳列上開音樂光碟與錄音帶。嗣於同日二十三時十分許，丁○○
    在前揭處所販售前揭音樂光碟、錄音帶時為警當場查獲。扣得前述音樂光碟三片
    、音樂帶八捲。
二、案經被害人創世季公司訴由臺南市警察局第五分局報請台灣台南地方法院檢察署
    檢察官偵查起訴。
    理  由
一、訊據被告丁○○矢口否認右揭銷售擅自重製他人著作物之犯行，辯稱：扣案內含
    「痴痴地等」、「天涯歌女」、「第二春」、「心心相印」等四首歌曲之盜版錄
    音帶八捲及音樂光碟三片係伊前女友乙○○所販賣，當時伊在嘉義工作，並未於
    上揭時地販賣盜版錄音帶及音樂光碟片云云。惟查：右揭犯罪事實，業據告訴人
    代理人戊○○於警訊、檢察官偵查中及本院審理時指訴綦詳，核與證人乙○○於
    警訊中陳稱：扣案錄音帶八捲及音樂光碟三片係其男友即被告丁○○在台南市成
    功夜市擺攤所販賣的無訛（見卷附臺南市警察局第五分局八十八年十月三十日偵
    訊筆錄），其於檢察官偵查中復指稱：扣案錄音帶八捲及音樂光碟三片係在被告
    擺設的攤子上找到的，是被告叫伊跑，伊來不及跑，不知怎麼回事等語（見卷附
    台灣台南地方法院檢察署八十八年十月三十日訊問筆錄），又證人即前往查獲被
    告販賣盜拷錄音帶及音樂光碟片之警員甲○○、丙○○於本院審理時到庭具結證
    稱：「（問：案發當時情況如何？）當時是告訴人公司直接到派出所報案，我們
    就過去，戊○○在成功夜市外面等我們，我有問他為何知道被告他們在賣仿冒光
    碟，他說之前有去買過了，然後戊○○就帶領我們到那個攤位，一到那裡有一男
    一女看到我們穿制服就跑了。因為人很多，也追不到，所以沒有看到那一男一女
    的長相，後來因為那個女生的皮包都放在攤位那裡，他就自己回來，我們問他，
    他說他是找朋友聊天，我們就將他帶回派出所，他才說他是在那裡打零工‧‧‧
    。」（見卷附本院八十九年十月十一日訊問筆錄），此外，復有「痴痴地等」、
    「天涯歌女」、「第二春」、「心心相印」等四首歌曲之音樂著作權授權使用用
    同意書影本三紙在卷可憑，及上述盜拷音樂光碟三片、錄音帶八捲扣案可資佐證
    ，足見被告確有上揭販賣侵害他人著作物之盜拷錄音帶及光碟片之犯行。綜上所
    述，被告所辯純係畏罪卸之詞，不足採信，本件事證明確，其犯行堪予認定。
二、核被告所為，係犯著作權法第九十三條第三款之以違反八十七條第二款方式侵害
    他人著作權罪。查被告曾因違反毒品危害防制條例案件，於八十八年間經台灣板
    橋地方法院判處有期徒刑六月確定，於八十八年八月九日以易科罰金執行完畢；
    另於八十八年間曾因違反著作權法案件，經台灣高等法院台南分院判處有期徒刑
    四月確定，於八十八年八月二十六日以易科罰金執行完畢，有台灣高等法院被告
    全國前案紀錄表及台灣台南地方法院檢察署刑案資料查註紀錄表各一份在卷可按
    ，其於五年以內再犯本件有期徒刑以上之本罪，為累犯，依刑法第四十七條規定
    ，加重其刑。爰審酌被告有殺人、槍砲、違反著作權法等犯罪前科，且殺人等罪
    假釋中，猶不知悔悟，及犯罪之動機、目的、手段、僅扣得盜拷之錄音帶八捲、
    音樂光碟三片所生危害尚微及犯罪後態度等一切情狀，量處如主文所示之刑，並
    諭知易科罰金之折算標準，以資懲戒。扣案之盜拷音樂光碟三片、音樂帶八捲，
    為被告所有供犯罪所用之物，併依法宣告沒收。
據上論斷，應依刑事訴訟法第二百九十九條第一項前段、著作權法第九十三條第三款
、刑法第十一條前段、第四十七條、第四十一條第一項前段、第三十八條第一項第二
款，罰金罰鍰提高標準條例第二條，判決如主文。
本案經察官吳勇輝到庭執行職務。
中      華      民      國      九十      年      四      月     四     日
                              臺灣臺南地方法院刑事第一庭
      法  官  謝瑞龍
右正本證明與原本無異。
如不服本判決，應於判決送達後十日內向本院提出上訴狀( 應附繕本 )。
                                  書記官  劉岳文
中      華      民      國      九十      年      四      月     四     日
附錄本案論罪科刑法條全文：
著作權法第九十三條第三款
  有下列情形之一者，處二年以下有期徒刑，得併科新台幣十萬元以下罰金︰
  三  以第八十七條各款方法之一侵害他人之著作權者。
著作權法第八十七條第二款
  有下列情形之一者，除本法另有規定外，視為侵害著作權或製版權︰
  二  明知為侵害著作權或製版權之物而散布或意圖散布而陳列或持有或意圖營利而
      交付者。


司法院資訊處製作；財團法人民間司法改革基金會備份。
